【裁判字號】    99,訴,1390
【裁判日期】    991012
【裁判案由】    毒品危害防制條例
【裁判全文】
臺灣臺中地方法院刑事判決              99年度訴字第1390號
公  訴  人  臺灣臺中地方法院檢察署檢察官
被      告  甲○○
上列被告因違反毒品危害防制條例案件，經檢察官提起公訴（99
年度毒偵字第970、1170號），被告於準備程序中就被訴事實為
有罪之陳述，經告知簡式審判程序之旨，並聽取公訴人、被告之
意見後，由本院合議庭裁定由受命法官獨任進行簡式審判程序，
判決如下：
    主    文
甲○○施用第一級毒品，累犯，處有期徒刑伍月。又施用第二級
毒品，累犯，處有期徒刑肆月。又施用第一級毒品，累犯，處有
期徒刑柒月。扣案之第一級毒品海洛因壹包（驗餘淨重零點陸柒
壹伍公克），沒收銷燬之。又施用第二級毒品，累犯，處有期徒
刑肆月。應執行有期徒刑壹年陸月。扣案之第一級毒品海洛因壹
包（驗餘淨重零點陸柒壹伍公克），沒收銷燬之。
    犯罪事實
一、甲○○前因違反毒品危害防制條例案件，經本院以94年度毒
    聲字第946號裁定送觀察、勒戒後，認無繼續施用毒品之傾
    向，於民國94年11月17日執行完畢釋放，並由臺灣臺中地方
    法院檢察署檢察官以94年度毒偵緝字第213號為不起訴處分
    確定。又因違反毒品危害防制條例案件，經臺灣高等法院臺
    中分院以94年度上訴字第223號判處有期徒刑1年6月、8月，
    應執行有期徒刑2年確定；復因違反毒品危害防制條例案件
    ，經同法院以95年度上訴字938號判處有期徒刑1年2月、6月
    ，應執行有期徒刑1年5月確定；再因詐欺案件，經本院以96
    年度簡字第109號判處有期徒刑4月確定；嗣上開5罪因減刑
    ，經臺灣高等法院臺中分院以96年度聲減字第790號裁定分
    別減為有期徒刑9月、4月、7月、3月、2月，各合併定應執
    行有期徒刑1年、11月確定，而於97年5月12日縮刑期滿執行
    完畢。詎猶不知悔改，於前開觀察、勒戒執行完畢釋放後5
    年內，復各基於施用第一、二級毒品海洛因、甲基安非他命
    之犯意，分別為以下犯行：
  (一)於99年1月17日下午4時30分許，在其位在臺中縣烏日鄉○○
    村○○路398號住處，以摻入香菸吸食之方式施用第一級毒
    品海洛因1次。
  (二)於99年1月20日為警查獲前不久之某時，在上開住處，施用
    第二級毒品甲基安非他命1次。嗣於同日下午6時許，在彰化
    縣彰化市○○路與線東路口，因形跡可疑，為警上前攔檢盤
    查，在未被有偵查犯罪職權之機關或公務員發覺前，主動向
    員警坦承有上開犯罪事實(一)之施用第一級毒品海洛因犯行，
    自首而接受裁判，且同意員警採集其尿液送驗後，而查悉前
    開(一)、(二)之犯罪事實。
  (三)於99年3月20日下午2時許，在上開住處，以摻入香菸吸食之
    方式施用第一級毒品海洛因1次。
  (四)於99年3月20日為警查獲前不久之某時，在上開住處，施用
    第二級毒品甲基安非他命1次。嗣於同日下午6時30分許，在
    臺中縣大里市○○路積善橋前，因形跡可疑，為警上前攔檢
    盤查而查獲，並扣得第一級毒品海洛因1包（驗餘淨重0.671
    5公克），嗣經警依法對其採集尿液送驗後，始查悉前開(三)
    、(四)上情。
二、案經彰化縣警察局彰化分局、臺中縣警察局霧峰分局報告臺
    灣臺中地方法院檢察署檢察官偵查起訴。
    理    由
一、本案被告甲○○所犯係死刑、無期徒刑、最輕本刑為3年以
    上有期徒刑以外之罪，被告於準備程序中就被訴事實為有罪
    之陳述，經告知簡式審判程序之旨，並聽取公訴人及被告之
    意見後，本院合議庭認為適宜而依刑事訴訟法第273條之1第
    1 項規定，裁定由受命法官獨任進行簡式審判程序，且依同
    法第273條之2、第159條第2項之規定，不適用傳聞法則有關
    限制證據能力之相關規定，合先敘明。
二、上揭犯罪事實，業據被告於本院準備程序及審理時供承不諱
    ，且被告分別於前開犯罪事實欄(二)、(四)所載時地為警查獲後
    ，均經警依法對其採集尿液送請詮昕科技股份有限公司以酵
    素免疫分析法（EIA）檢驗與氣相層析質譜儀分析法（GC/MS
    ）複驗結果，皆確呈可待因、嗎啡、安非他命及甲基安非他
    命陽性反應，此有該公司分別出具之99年2月10日、99年4月
    8日濫用藥物尿液檢驗報告2紙及彰化縣警察局彰化分局委託
    檢驗尿液代號與真實姓名對照表認證單、臺中縣警察局霧峰
    分局尿液真實姓名對照表各1紙附卷可稽。又前開犯罪事實
    欄(四)查獲時地扣案之被告所有疑似第一級毒品海洛因白色粉
    末1包（驗餘淨重0.6715公克），經警送請行政院衛生署草
    屯療養院鑑驗結果，確含有第一級毒品海洛因成分無訛，有
    該院出具之99年3月30日草寮鑑字第0990300217號鑑定書、
    臺中縣警察局霧峰分局搜索扣押筆錄、扣押物品目錄表、刑
    案現場測繪圖各1份在卷可考。綜上而論，足見被告之自白
    核與事實相符，應可採為論罪科刑之依據。又被告前因違反
    毒品危害防制條例案件，經本院以94年度毒聲字第946號裁
    定送觀察、勒戒後，認無繼續施用毒品之傾向，於94年11月
    17日執行完畢釋放，並由臺灣臺中地方法院檢察署檢察官以
    94年度毒偵緝字第213號為不起訴處分確定一節，此有臺灣
    高等法院被告全國前案紀錄表1份附卷可參，被告既曾於上
    開觀察、勒戒執行完畢釋放後5年內，再犯前揭施用第一、
    二級毒品之4次犯行，即屬毒品危害防制條例第23條第2項所
    定「5年內再犯」之情形，自應對其追訴處罰。從而，本件
    事證已臻明確，被告犯行洵堪認定，應予依法論科。
三、核被告前開犯罪事實欄(一)、(三)所為，均係犯毒品危害防制條
    例第10條第1項之施用第一級毒品罪；被告前開犯罪事實欄
    (二)、(四)所為，均係犯同條例同條第2項之施用第二級毒品罪
    。被告分別持有第一級毒品海洛因、第二級毒品甲基安非他
    命後，進而施用，其持有之低度行為應被其施用之高度行為
    所吸收，不另論罪。又被告前開所犯施用第一、二級毒品罪
    4罪間，犯意各別，罪名互殊，應予分論併罰。再被告前因
    違反毒品危害防制條例案件，經臺灣高等法院臺中分院以94
    年度上訴字第223號判處有期徒刑1年6月、8月，應執行有期
    徒刑2年確定；復因違反毒品危害防制條例案件，經同法院
    以95年度上訴字938號判處有期徒刑1年2月、6月，應執行有
    期徒刑1年5月確定；再因詐欺案件，經本院以96年度簡字第
    109號判處有期徒刑4月確定；嗣上開5罪因減刑，經臺灣高
    等法院臺中分院以96年度聲減字第790號裁定分別減為有期
    徒刑9月、4月、7月、3月、2 月，各合併定應執行有期徒刑
    1年、11月確定，而於97年5月12日縮刑期滿執行完畢，此有
    上開臺灣高等法院被告全國前案紀錄表1份在卷可參，其於
    有期徒刑執行完畢後5年以內，故意再犯本案有期徒刑以上
    之4罪，均構成累犯，皆應依刑法第47條第1項規定各加重其
    刑。另被告前揭犯罪事實欄(一)之犯行，係於有偵查權限之檢
    警尚未查悉其所為施用第一級毒品海洛因行為前，向員警主
    動供出該犯行，而自首接受裁判等情，有彰化縣警察局彰化
    分局99年3月1日彰警分偵字第00990006699號刑事案件報告
    書、該分局莿桐派出所99年1月20日警詢筆錄各1份附卷可稽
    ，爰依刑法第62條前段之規定，減輕其刑。被告就前揭犯罪
    事實欄(一)所犯施用第一級毒品犯行部分，有二以上刑之加重
    及減輕事由，並依法先加後減之。爰審酌被告前有多次施用
    毒品紀錄，本案再度施用第一、二級毒品之4次犯行，顯見
    其意志不堅，而其施用毒品足以導致精神障礙、性格異常，
    甚至造成生命危險，戕害一己之身體健康；惟念其犯後尚能
    坦承犯行，態度尚稱良好，兼衡其智識、生活狀況及公訴人
    具體求刑有期徒刑1年2月尚嫌過輕等一切情狀，分別量處如
    主文所示之刑，並定其應執行之刑。另扣案之第一級毒品海
    洛因1包（驗餘淨重0.6715公克），不問屬於犯人與否，應
    依毒品危害防制條例第18條第1項前段規定，宣告沒收銷燬
    之。又盛裝前開第一級毒品海洛因之包裝袋1個，參以法務
    部調查局現今所採行之鑑驗方式，包裝袋仍會殘留微量毒品
    ，而無法將之完全析離，此有法務部調查局調科壹字第0936
    2396550號函文意旨可資參照，是可認該包裝袋與殘留其上
    之第一級毒品海洛因當已無法析離，而均應視為毒品，故應
    與所盛裝之第一級毒品海洛因併予沒收銷燬，附此敘明。至
    鑑驗所耗損之第一級毒品海洛因，既已滅失，爰不另為沒收
    銷燬之諭知，併予敘明。
據上論斷，應依刑事訴訟法第273條之1第1項、第299條第1項前
段，毒品危害防制條例第10條第1項、第2項、第18條第1項前段
，刑法第11條、第47條第1項、第62條前段、第51條第5款，判決
如主文。
本案經檢察官乙○○到庭執行職務。
中    華    民    國    99    年    10    月    12    日
                  刑事第三庭    法  官  黃麗玲
以上正本證明與原本無異。
如不服本判決應於收受判決後10日內向本院提出上訴書狀，並應
敘述具體理由；其未敘述上訴理由者，應於上訴期間屆滿後20日
內向本院補提理由書（均須按他造當事人之人數附繕本）「切勿
逕送上級法院」。
中    華    民    國    99    年    10    月    12    日
                                書記官  黃毅皓
附錄論罪科刑法條：
毒品危害防制條例第10條
施用第一級毒品者，處 6 月以上 5 年以下有期徒刑。
施用第二級毒品者，處 3 年以下有期徒刑。

司法院資訊處製作；財團法人民間司法改革基金會備份。
